# 分 2 期出资设立企业，第 2 次出资到期后股东没按约定出资，最后变更注册资本？

提问人：13693690400 时间：2011-09-26 15:05:20
如果公司原计划注册资本 1000 ，分 2 次期出资，第一期出资为 450 万，第 2 次出资日为 9 月 5 日； 9 月 5 日后股东不想出资，注册资本变更为就为 450 万，事务所出变更还是减资还是不用出报告呢？如果按减资，即减少注册资本，还用公告债权人?

回答人：chenyiwei
按《公司法》和《公司登记管理条例》规定的减少注册资本程序办理，需要通知和公告债权人。此时由于实收资本未发生变化，理论上不应重新验资，但实际操作中要看当地工商的规定。

回答人：chenyiwei
按《公司法》和《公司登记管理条例》规定的减少注册资本程序办理，需要通知和公告债权人。此时由于实收资本未发生变化，理论上不应重新验资，但实际操作中要看当地工商的规定。